24/02/22, 18:01 Currículo Lattes







Juciara Pereira de Araujo

Endereço para acessar este CV: http://lattes.cnpq.br/8630863885795154

Resumo informado pelo autor

Graduação em Ciências Contábeis pela Faculdade Zacarias de Góes - FAZAG (2019) e Graduada em PEDAGOGIA (Escola / Empresa) pela Universidade do Estado da Bahia - UNEB (2004). Pós graduada em Metodologia e Didática do Ensino Superior pela Faculdade Zacarias de Goes - FAZAG, Tem experiência na área de Educação e Gestão Empresarial / Financeira, com ênfase em Educação Superior nos temas: Inclusão Social, Educação Infantil nas Series Iniciais, Brinquedoteca, Literatura Infantil, Dificuldades de Aprendizagem, Ludicidade na Educação Infantil, Avaliação Formativa, Pedagogia Hospitalar, Conhecimento em Gestão acadêmica, Prática em negociações com alunos, adequação de sistema Informatizado, No âmbito Empresa tenho experiência em: Recursos Humanos, Liderança, Relações Interpessoais, Trabalho em Grupo, Departamento Pessoal, Avaliação por desempenho, Atendimento ao Cliente, Negociação Financeiras, Relações com Bancos e carteira de cobranças bancárias, Analise de Credito, Estratégias Financeiras...

(Texto informado pelo autor)

Nome civil

Nome Juciara Pereira de Araujo

Dados pessoais

Nascimento 17/01/1974 - Valença/BA - Brasil

CPF 037.355.557-13

Formação acadêmica/titulação

Especialização em Metodologia do Ensino Superior. FACULDADE ZACARIAS DE GOES, FAZAG, Brasil Título: Inteligencia Emocional 2009 - 2010

2015 - 2019

Graduação em CIENCIAS CONTABEIS. FACULDADE ZACARIAS DE GOES, FAZAG, Brasil

Título: A importância do Planejame Orientador: Cristovão Pereira Pinto amento Tributário como Ferramenta de Gestão de uma Empresa

Graduação em PEDAGOGIA 2000 - 2004

Universidade do Estado da Bahia, UNEB, Salvador, Brasil

Título: Inteligencia Emocional Orientador: Sérgio Augusto Herrera Atauichi

Ensino Profissional de nível técnico . Colégio Estadual de Valença, COESVA, Brasil 1989 - 1991

Formação complementar

2012 - 2013 Formação Do Docente No Ensino Superior. . (Carga horária: 140h). Faculdade Zacarias de Goes Vasconcelos, FAZAG, Brasil

2012 - 2013 Avaliação Diagnóstica, Formativa e Somativa. . (Carga horária: 160h). Faculdade Zacarias de Goes Vasconcelos, FAZÁG, Brasil

2013 - 2013 Educação Inclusiva. . (Carga horária: 180h). Faculdade Zacarias de Goes Vasconcelos, FAZAG, Brasil

2012 - 2012 Curso de curta duração em Recrutamento e Seleção. (Carga horária: 120h). Centro de Ensino Profissionalizante, CEPRO, Brasil

2012 - 2012 Curso de curta duração em Desenvolvimento das Habilidades em Liderança. (Carga horária: 140h). Centro de Ensino Profissionalizante, CEPRO, Brasil

Atuação profissional

1. FACULDADE ZACARIAS DE GOES - FAZAG

Vínculo institucional

2009 - Atual Vínculo: Professora, Enquadramento funcional: Acadêmico, Carga horária: 40, Regime: Integral

Outras informações: Professora do curso de Pedagogia e Administração. Disciplinas: Pesquisa e Prática Pedagógica I, II, II e IV, História e Organização da Educação Brasileira, Literatura Infanto Juvenil, Dificuldades de aprendizagem e Educação Inclusiva, Gestão e Desenvolvimento de Pessoas, Política Educacional, Métodos Universitários, Pesquisa Aplicada, Orientação de TCC.

2009 - Atual Vínculo: Colaborador, Enquadramento funcional: Administrativo Financeiro, Carga horária: 44, Regime.

Outras informações

Sou graduada em Pedagogia Escola / Empresa pela Universidade Estadual da Bahia - UNEB, Fiz o curso de Especialização em Metodologia do Ensino Superior pela Fazuldade Zacarias de Góes - FAZAG, atualmente sou graduanda do curso de Ciencias Contábeis, possuo experiência em Gestão e Desenvolvimento de Pessoas, ministro aulas da disciplina Gestão e Desenvolvimento de Pessoas pela Faculdade Zacarias de Góes e atuo no setor Administrativo Financeiro da FAZAG.

24/02/22, 18:01 Currículo Lattes

2. BIONE VEICULOS LTDA - BRIONE

Vínculo

institucional

Vínculo: Celetista , Enquadramento funcional: GERENTE ADMINISTRATIVO , Carga horária: 44, Regime: 2007 - 2009

3. JOPNOR ENGENHARIA - JPNOR

Vínculo

institucional

Vínculo: Celetista , Enquadramento funcional: DEPARTAMENTO PESSOAL , Carga horária: 44, Regime: 2005 - 2006

Outras informações:
Responsável pelo Departamento Pessoal, elaboração de Folha de Pagamento, Controle PCMSO,
Controle de Beneficios para funcionários com planos de saúde, transporte, alimentação.

4. RAMIRO CAMPELO E CIA LTDA - LOJAS GUAIBIM

Vínculo institucional

2001 - 2005

Vínculo: Celetista , Enquadramento funcional: COORDENADORA DE DESENVOLVIMENTO DE PESSOAS , Carga horária: 44, Regime: Integral Outras informações: Atuava com desenvolvimento e treinamento de pessoas, avaliação de desempenho, Entrevistas de seleção, departamento pessoal.

5. Valença da Bahia Maricultura - VBM-BA

Vínculo

institucional

Vínculo: Celetista , Enquadramento funcional: AUXILIAR DE CONTAS A PAGAR , Carga horária: 44, 2001 - 2002

VIII.Culto: Celetista ; Enquadramento funcional: AUXILIAR DE CONTAS A PAGAR; Carga norana: 44, Regime: Integral
Outras informações:
Responsável pelo lançamentos de notas fiscais e elaboração do livro de registro de entrada de mercadorias das cinco empresas do grupo, conciliação bancária, emissão de boletos para pagamentos de fornecedores, controle de estoque.

Página gerada pelo sistema Currículo Lattes em 24/02/2022 às 18:00:42.